臺灣基隆地方法院刑事判決　　　　　　　　　　　　　九十一年度易字第二六七號
　　公　訴　人　臺灣基隆地方法院檢察署檢察官
　　被　　　告　甲○○
右列被告因竊盜案件，經檢察官提起公訴（九十一年度偵字第二七一０號），本院判
決如左：
    主  文
甲○○竊盜，處有期徒刑貳月，如易科罰金，以參佰元折算壹日。
    事  實
一、甲○○於民國九十一年七月十七日下午，在台北縣瑞芳鎮○○路八號乙○○之住
    處客廳內，與乙○○、丙○○聊天，同日下午五時許，丙○○將其所有廠牌為易
    利信藍白色行動電話一支放置於長椅上而離座如廁，甲○○竟意圖為自己不法之
    所有，趁丙○○不注意之際，竊取該行動電話到手後，旋即離去，待丙○○返回
    客廳發覺行動電話不見，即獲知上情。嗣經警於同日晚間九時許，在台北縣瑞芳
    鎮○○路十之一號福興宮土地公廟旁查獲甲○○，並自其長褲口袋查獲上揭丙○○所有之行動電話一支。
二、案經丙○○訴請台北縣警察局瑞芳分局報請台灣基隆地方法院檢察署檢察官偵查
    起訴。
    理  由
一、訊據被告甲○○矢口否認竊取丙○○之行動電話，並辯稱：經警查獲之電話為其
    拾得云云。經查：被告甲○○承認於九十一年七月十七日下午前往乙○○家中與
    乙○○、丙○○聊天，惟辯稱係下午二時許即離開乙○○家中。然被告於警訊中
    供述係下午六時尚未天黑時離去，偵查中供述係下午四時許離去，二次供述之時
    間均與告訴人丙○○及乙○○所一致陳稱「被告係在下午五時許離去」之時間較
    為接近，又依據事理，人之記憶越接近事件發生之初記憶越鮮明，且尚未構思推
    卸之詞，所為陳述越能接近事實，因此被告離開翁進家中時間堪信約為下午五時
    許。次查，丙○○之行動電話係在下午五時許被告離開後，隨即發現失竊，此除
    有告訴人指述，證人乙○○之證言外，尚有高萬利即乙○○為尋回丙○○行動電
    話而拜訪之被告甲○○親戚，於警訊中證述：乙○○於十七日下午五時許到其家
    中陳述甲○○竊取其友人之行動電話。是以依據告訴人、證人乙○○、高萬利之
    證言可確信，丙○○之行動電話確實係在被告離開後隨即失竊。再參以丙○○之
    電話當日晚間復於被告身上查獲，此部分為被告所不否認，並證人高萬利於偵查
    中證稱：「我跟警察去找甲○○，... 在甲○○牛仔褲後口袋中找到丙○○的手
    機」，此復有該行動電話歸還丙○○之贓物認領管收據一紙。縱上證據，足信丙○○之行動電話確實為被告甲○○所竊取，其辯稱拾得乃為卸責之詞，不足採信
    。末以，告訴人丙○○陳述其發現行動電話失竊之際隨即通知電信公司中止通話
    ，是以被告請求調閱丙○○失竊行動電話之通聯紀錄，尚無必要。
二、核被告所為係犯刑法第三百二十條第一項之竊盜罪。爰審酌被告犯罪所得財物，
    犯後態度飾詞狡辯，不知悔改等一切情狀，量處主文所示之刑及諭知易科罰金折
    算標準。
據上論結，應依刑事訴訟法第二百九十九條第一項前段、刑法三百二十條第一項、第
四十一條第一項，罰金罰鍰提高標準條例第一條前段、第二條，判決如主文。
本案經檢察官李辛茹到庭執行職務。
中      華      民      國      九十一      年    十一    月    二十一  日
                                      臺灣基隆地方法院刑事第二庭
                                            法  官    王  翠  芬
右正本證明與原本無異。
對於本件判決如有不服，應於收受送達後十日內，向本院提出上訴書狀，上訴於臺灣
高等法院，並按他造當事人之人數附具繕本。
                                            書記官    陳  碧  玉
中      華      民      國      九十一      年    十一    月    二十二  日
附錄論罪法條
刑法第三百二十條第一項：
意圖為自己或第三人不法之所有，而竊取他人之動產者，為竊盜罪，處五年以下有期
徒刑、拘役或五百元以下罰金。
